臺灣板橋地方法院刑事判決　　　　　　　94年度訴字第2539號
公　訴　人　臺灣板橋地方法院檢察署檢察官
被　　　告　甲○○
上列被告因違反毒品危害防制條例案件，經檢察官提起公訴（94
年度毒偵字第5550號），暨移請併辦（94年度毒偵字第7049號）
，本院於準備程序進行中，被告就被訴之事實為有罪之陳述，經
告知被告簡式審判程序之旨，並聽取當事人之意見後，裁定進行
簡式審判程序，判決如下：
    主  文
甲○○連續施用第一級毒品，處有期徒刑玖月。又連續施用第二
級毒品，處有期徒刑月。應執行有期徒刑壹拾月。
    事  實
一、甲○○前於民國93年間因施用毒品案件，經本院於同年11月
    13日以93年度毒聲字第1874號裁定送勒戒處所觀察、勒戒，
    認無繼續施用傾向，於同年12月15日釋放，並經臺灣板橋地
    方法院檢察署檢察官於同年12月24日以93年度毒偵字第5246
    號為不起訴處分確定；又於94年間因竊盜案件，經本院於94
    年3 月22日以94年度簡字第1513號判處有期徒刑4 月，於94
    年5 月30日確定，於94年12月11日執行完畢（不構成累犯）
    。詎其不思悛悔，復基於施用第一級毒品海洛因之概括犯意
    ，自93年12月15日起至94年7 月29日止，在臺北縣中和市○
    ○路○ 段19號「美和診所」廁所內及臺北縣土城市其友人住
    處等地，連續施用第一級毒品海洛因多次，又基於施用第二
    級毒品甲基安非他命之概括犯意，於94年4 月27或28日，在
    臺北縣土城市其友人住處，及於同年7 月29日在前開診所廁
    所，各施用第二級毒品甲基安非他命1 次。嗣94年4 月29日
    凌晨3 時許，在臺北縣三峽鎮○○路、中園街口，因其乘坐
    車牌號碼Q7-594 1號贓車，為警查獲，於偵查中，將其尿液
    檢體送驗查悉，又於同年7 月29日晚間10時許，在上開診所
    ，為警查獲，將其尿液檢體送驗，復經查知上情。
二、案經臺北縣政府警察局中和分局報請臺灣板橋地方法院檢察
    署檢察官偵查起訴，暨同署檢察官主動簽分偵查後，移請併
    辦。
    理  由
一、程序部分：按除被告所犯為死刑、無期徒刑、最輕本刑為三
    年以上有期徒刑之罪或高等法院管轄第一審案件者外，於第
    一次審判期日前之準備程序進行中，被告先就被訴事實為有
    罪之陳述時，審判長得告知被告簡式審判程序之旨，並聽取
    當事人、代理人、辯護人及輔佐人之意見後，裁定進行簡式
    審判程序，刑事訴訟法第273 條之1 第1 項定有明文。經核
    本件被告甲○○所犯係死刑、無期徒刑、最輕本刑為三年以
    上有期徒刑以外之罪，其於準備程序中就被訴事實為有罪之
    陳述，經法官告知簡式審判程序之旨，並聽取公訴人、被告
    之意見後，本院爰依首揭規定，合議裁定由受命法官獨任進
    行簡式審判程序，合先敘明。
二、訊據被告坦承前開事實不諱，又其於94年4 月29日凌晨3 時
    許為警查獲後，經臺灣板橋地方法院檢察署採集其尿液檢體
    送由憲兵司令部刑事鑑識中心以酵素免疫分析法、液相萃取
    （溶劑萃取）前處理法及氣相層析質譜分析法鑑驗，查悉其
    尿液中有煙毒（嗎啡）及甲基安非他命反應，有該中心同年
    7 月27日（94）安鑑字第01666 號鑑驗通知書存卷得憑；另
    其於同年7 月29日晚間10時許為警查獲後，於翌日凌晨0 時
    29分許經警採集之尿液檢體，經送臺灣檢驗科技股份有限公
    司以酵素免疫分析法初步檢驗，呈鴉片類及安非他命類陽性
    反應，復經氣相層析質譜儀確認，亦有嗎啡、可待因、安非
    他命、甲基安非他命陽性反應，經判定有鴉片類及安非他命
    等陽性反應，則有該公司同年8 月25日濫用藥物尿液檢驗報
    告附卷可稽。
三、按海洛因經注射或吸入人體後，約百分之80於24小時內自尿
    中排出，一般而言，尿液中能否驗出嗎啡陽性反應與其投與
    量、投與途徑、採尿時間、個人體質及檢測方法之靈敏度有
    關，國外曾有文獻報導注射6 毫克之海洛因鹽酸鹽，其代謝
    物嗎啡之平均可檢出時限約為26小時，業經行政院衛生署藥
    物食品檢驗局於81年9 月8 日以藥檢1 字第8114885 號函述
    綦詳；又甲基安非他命經口服投與後約百分之70於24小時內
    自尿中排出，約百分之90於96小時內自尿中排出，由於甲基
    安非他命成分之檢出與其投與方式、投與量、個人體質、採
    尿時間與檢測儀器之精密度等諸多因素有關，因此僅憑尿液
    中呈安非他命陽性反應，並無法確實推算吸食時間距採集時
    間之長短，惟依上述資料推斷，最長可能不會超過4 日，亦
    有行政院衛生署藥物食品檢驗局81年2 月8 日（81）藥檢1
    字第001156號函可按。
四、查目前之尿液檢體毒品反應鑑驗方法，以氣相層析質譜儀分
    析法最為精確，並可排除服用藥物導致毒品偽陽性反應之可
    能性，再參諸海洛因係嗎啡經化學合成之半人工合成品，其
    毒性倍於嗎啡，其施打或吸食後，經人體代謝作用而分解成
    毒性較低之嗎啡，而於尿液中被檢測出，故吸食或施打海洛
    因或嗎啡在尿液中均以嗎啡形態被檢測出，此為本院職務上
    已知之事實，且觀以目前一般常見施用之第一級毒品為海洛
    因，甚少或甚至未見有施用鴉片或嗎啡者，是可徵被告施用
    之第一級毒品應為海洛因，堪為認定。
五、茲被告尿液檢體均經以氣相層析質譜儀分析法確認，鑑出被
    告尿液確有嗎啡及甲基安非他命等陽性反應，是可確信被告
    於2 次採集尿液檢體前約分別於26小時、96小時內扣除為警
    查獲後被告不可能施用毒品期間內之某時，應尚各有施用第
    一級毒品海洛因及第二級毒品安非他命之行為，故其前述自
    白，應合於事實。
六、次查，被告於93年間因施用毒品案件，經本院於同年11月13
    日以93年度毒聲字第1874號裁定送勒戒處所觀察、勒戒，認
    無繼續施用傾向，於同年12月15日釋放，並經臺灣板橋地方
    法院檢察署檢察官於同年12月24日以93年度毒偵字第52 46
    號為不起訴處分確定，有附卷之臺灣高等法院被告前案紀錄
    表可查。
七、綜上所見，本件被告施用第一級毒品海洛因、第二級毒品安
    非他命等犯行，事證業臻明確，洵堪認定，應依法論科。
八、核被告施用第一級毒品海洛因之行為，係犯毒品危害防制條
    例第10條第1 項之施用第一級毒品罪；又其施用第二級毒品
    安非他命之行為，則核犯同條第2 項之施用第二級毒品罪。
    衡情，其施用毒品，應有持有該毒品之行為，惟該持有之低
    度行為，當各為其施用之高度行為所吸收，均不另論罪。被
    告先後施用第一級毒品海洛因多次及第二級毒品安非他命2
    次，時間緊接，所犯分別為罪名相同之罪，均顯係出於概括
    犯意所為，皆屬連續犯，應分別依刑法第56條之規定，論以
    一罪，並各加重其刑。併案事實就被告於94年4 月27或28日
    各施用第一級毒品海洛因及第二級毒品安非他命1 次等犯行
    ，就此施用第一級毒品海洛因部分，屬起訴事實關於施用第
    一級毒品海洛因犯罪事實之一部，又其移請併案施用第二級
    毒品安非他命部分，則與起訴事實關於施用第二級毒品安非
    他命部分具上述裁判上一罪之連續犯關係，故前揭併案事實
    ，皆為起訴效力所及，基於審判不可分之法理，本院均得併
    為審究。另查，被告於94年間因竊盜案件，經本院於94年3
    月22日以94年度簡字第1513號判處有期徒刑4 月，於94年5
    月30日確定，係於94年12月11日執行完畢，有上開被告前案
    紀錄表在卷可參，故本件係於該有期徒刑執行完畢前所犯，
    應不構成累犯，起訴書認係累犯，於法應有未洽。再者，被
    告所犯上述2 罪，犯意各別，行為互殊，應分論併罰。本院
    審酌其尚有前述其他犯罪紀錄，有上揭被告前案紀錄表可按
    ，足見其素行欠佳，又其於受觀察、勒戒及強制戒治後，猶
    另萌施用毒品之犯意，再犯本罪，顯見其戒除毒癮之意志薄
    弱，且未衷心悛悔，漠視法令之禁制，恣意濫用藥品，其行
    為甚為可訾，及施用毒品祗係戕害其自己身心，並無加害他
    人，兼衡其本件施用毒品期間暨次數、犯罪動機、目的、手
    段、坦承犯行等一切情狀，認以各量處如主文所示之刑，並
    定其應執行之刑為當。
據上論斷，應依刑事訴訟法第273 條之1 第1 項、第299 條第 1
項前段，毒品危害防制條例第10條，刑法第11條前段、第56條、
第51條第5 款，判決如主文。
本案經檢察官魏正杰到庭執行職務。
中　　華　　民　　國　  94　　年　　12　　月　　22　　日
                  刑事第十五庭  法　官  朱敏賢
以上正本證明與原本無異。
如不服本判決，應於判決送達後10日內，向本院提出上訴狀。
                                書記官  郭勝華
中　　華　　民　　國　　94　　年　　12　　月　　22　　日
附錄論罪科刑法條：
毒品危害防制條例第10條
施用第一級毒品者，處六月以上五年以下有期徒刑。
施用第二級毒品者，處三年以下有期徒刑。
